# 同一控制下发行股票形成资本公积

提问人：chenyiwei 时间：2018-05-21 18:39:21
建议核对：该部分金额是否等于年内该上市公司同一控制下合并收购子公司所支付的现金价款（或其一部分，另一部分体现在盈余公积、未分配利润的减少金额中）？

回答人：chenyiwei
建议核对：该部分金额是否等于年内该上市公司同一控制下合并收购子公司所支付的现金价款（或其一部分，另一部分体现在盈余公积、未分配利润的减少金额中）？